NOMBRE Y APELLIDOS

RESPONSABLE DE MARKETING DIGITAL

Ubicación: Teléfono: Email: Url Linkedin:

Más de diez años de trayectoria como **responsable de marketing digital**, definiendo y desarrollando estrategias de ventas, captación de leads, adquisición de socios, donaciones y campañas de marca. Especialista en estrategia de **inbound marketing y marketing automático**. Amplia experiencia en el desarrollo de **proyectos digitales**, especialmente de **ecommerce** y de **transformación digital**.

En constante formación y aprendizaje, entusiasta de las **metodologías ágiles** y procesos de **design thinking** como base de la construcción y creación de productos, proyectos y campañas. Con habilidades para la gestión de equipos, la comunicación y la orientación a objetivos. Me considero una persona conciliadora, empática, proactiva y colaborativa.

HERRAMIENTAS:

Estrategia Marketing Digital Analítica Web / CRO SEO / SEM
Inbound Marketing Marketing Automation Email Marketing
Social Media Scrum/Lean Design Thinking

Gestión de campañas Ecommerce **Jira**

Trello CRM Dynamics
Google Analytics Marketing Cloud Salesforce

EXPERIENCIA PROFESIONAL

Responsable de Marketing Digital | ONG UNIDOS España Ene 2018 - Sep 2020 Madrid

Definición y gestión de la estrategia de marketing digital y responsable de la captación de socios, donaciones y leads.

- Desarrollo de la estrategia de marketing automático (Selligent).
- Implantación y desarrollo de estrategia de Inbound Marketing.
- Campañas de marketing de contenidos, social media e influencers.
- Optimización v desarrollo de la estrategia SEO.
- Implantación de modelo de atribuación (Neural one).

Logros:

- Automatización de los procesos de comunicación, mejorando los diferentes Kpi's en los ciclos de conversión.
- Desarrollo de la estrategia de Inbound Marketing incrementando en un 120% el tráfico orgánico.
- Implantación de nuevo modelo de atribución mejorando la rentabilidad y eficiencia del presupuesto anual.

Responsable de Marketing Digital | CERTIR Comité Español Jul 2014 – Ene 2018 Madrid

Definición y desarrollo de la estrategia digital para la captación de fondos y leads y coordinación y desarrollo de los proyectos digitales de la organización.

- Creación y consolidación del equipo de marketing digital.
- Definición y puesta en marcha de estrategia SEO (inbound marketing)
- Puesta en marcha de marketing automático (Salesforce Marketing Cloud).
- Creación de plan de tests A/B.
- Desarrollo y gestión de los proyectos de la web.

Logros:

- Desarrollo de proyecto de Inbound y creación de Blog, incrementando el tráfico orgánico en un 150%.
- Implantación de Salesforce Marketing Cloud automatizando las comunicaciones con los socios y colaboradores.
- Análisis continuo de las campañas de SEM obteniendo una mejora del ROI.

Responsable de Marketing Digital | GLOBALMARTKETING Sep 2010 - Jul 2014 Madrid

Definición y gestión de la estrategia de marketing digital y desarrollo de proyectos de ecommerce.

- Creación y gestión de ecommerce del Diario TRS y Ciudad Deportiva
- Sites promocionales: RFEF, Grupo Prisa, Unidad Editorial.
- Estrategia global de campañas a punto de venta.

Logros:

- Lanzamiento de "Megastore" como el primer ecommerce de ropa deportiva de un medio de comunicación.
- Crecimiento continuo de las ventas durante todo el periodo.

Project Manager | IT GENERAL Feb 2007 - Sep 2010 Madrid

Responsable de proyectos de ecommerce de clientes: Grandes Almacenes Live, DIA, Zara, Spring.

- Definición de los Casos de Uso
- Seguimiento, análisis y reporte.
- Gestión de equipo de desarrollo de factoría en India.

Logros:

 Lanzamiento de las tiendas online de librería, discos y música de Grandes Almacenes Live.

Project Manager | EL RETIRO. EDITORIAL Oct 2000 – Jan 2007 Madrid

Responsable de la gestión de proyectos web y de transformación digital del grupo editorial: Tartas.com, Executive.com, Moda.com.

- Definición de los Casos de Uso
- Análisis Funcional

Logros:

 Lanzamiento de nuevos proyectos: mejoresmedicos.com, talentouniversitario.com, estarbella.com.

FORMACIÓN ACADÉMICA Y COMPLEMENTARIA

Digital Product Management CEF - Sep 20 - Nov 20

Metodologías de Innovación ISDI – Ene – Mar 19

PMD Marketing Digital UDEM - Oct 15 - Feb 16

Master de Analítica Web School - 2014

Licenciado en Sociología Universidad de Sevilla - 1999

IDIOMAS

Inglés C1 (Acostumbrado a utilizar el idioma en el entorno laboral)